臺灣臺北地方法院刑事判決　　　　　　 100年度審易字第24號
　　　　　　　　　　　　　　　　　　 100年度審易字第78號
公　訴　人　臺灣臺北地方法院檢察署檢察官
被　　　告　林草屯
上列被告因毒品危害防制條例、竊盜等案件，經檢察官分別提起
公訴（100 年度毒偵字第1807、2078號；100年度偵字第12651、
13275、13431、13597、13761、14750、15041號），被告均為有
罪之陳述，本院裁定改以簡式審判程序審理，判決如下：
    主      文
林草屯施用第二級毒品，累犯，處有期徒刑伍月，扣案之第二級
毒品甲基安非他命壹包（毛重零點玖貳陸零公克，淨重零點陸肆
陸零公克，驗餘重零點陸肆伍捌公克）沒收銷燬，玻璃球壹個沒
收；又施用第二級毒品，累犯，處有期徒刑伍月，扣案之殘渣袋
貳包（內含第二級毒品甲基安非他命殘渣）沒收銷燬，吸食器壹
組沒收；又犯竊盜罪，累犯，處有期徒刑陸月，扣案之鑰匙壹支
沒收；又犯竊盜罪，累犯，處有期徒刑陸月，扣案之鑰匙壹支沒
收；又犯竊盜罪，累犯，處有期徒刑陸月，扣案之鑰匙壹支沒收
；又犯竊盜罪，累犯，處有期徒刑陸月，扣案之鑰匙壹支沒收；
又犯竊盜罪，累犯，處有期徒刑陸月，扣案之鑰匙壹支沒收；又
犯竊盜罪，累犯，處有期徒刑陸月，扣案之鑰匙壹支沒收；又犯
竊盜罪，共肆罪，累犯，各處有期徒刑陸月；又犯攜帶兇器竊盜
罪，累犯，處有期徒刑捌月；又犯侵占遺失物罪，累犯，科罰金
新臺幣柒仟元，如易服勞役，以新臺幣壹仟元折算壹日；又犯非
法由自動付款設備取財罪，累犯，處有期徒刑陸月。有期徒刑部
分應執行有期徒刑肆年陸月。扣案之第二級毒品甲基安非他命壹
包（毛重零點玖貳陸零公克，淨重零點陸肆陸零公克，驗餘重零
點陸肆伍捌公克）、殘渣袋貳包（內含第二級毒品甲基安非他命
殘渣）均沒收銷燬，玻璃球壹個、吸食器壹組、鑰匙陸支均沒收
。
    事實及理由
一、本案之犯罪事實、證據及附表，除證據部分補充：「被告於
    本院訊問時之自白」外，餘均引用如附件1、2之檢察官起訴
    書之記載。
二、本案被告林草屯所犯施用第二級毒品、竊盜、侵占遺失物及
    不正利用自動付款設備等罪，均非為死刑、無期徒刑、最輕
    本刑為3 年以上有期徒刑之罪，或高等法院管轄第一審案件
    ，且被告於本院審理程序中，先就被訴事實均為有罪之陳述
    ，於經告知被告簡式審判程序之旨，並聽取公訴人、被告之
    意見後，由本院裁定適用簡式審判程序。
三、按甲基安非他命係屬毒品危害防制條例第2 條第2 項第2 款
    所規定之第二級毒品。次按攜帶兇器竊盜，祇須行竊時攜帶
    具有危險性之兇器為已足，並不以攜帶之初有行兇之意圖為
    必要；又無論行為人主觀上是否旨在行兇抑僅便利行竊，然
    在客觀上如顯具有行兇之危險性，即屬兇器之一種，其攜帶
    而犯竊盜罪，應成立刑法第321 條第1 項第3 款之罪。被告
    於附件2 之起訴書附表編號2 所載之犯行所使用之螺絲起子
    1 支，屬鐵製材料，質地堅硬，且尖端銳利，足認在客觀上
    對人之生命、身體、安全構成威脅而具有行兇之危險性，堪
    認屬刑法第321 條第1 項第3 款之兇器。是核被告所為，係
    犯毒品危害防制條例第10條第2 項施用第二級毒品罪、刑法
    第320 條第1 項普通竊盜罪、第321 條第1 項第3 款加重竊
    盜罪、第337 條侵占遺失物罪、第339 條之2 第1 項不正利
    用自動付款設備罪。被告施用毒品前持有第二級毒品甲基安
    非他命之低度行為，應為施用毒品之高度行為所吸收，不另
    論罪。被告前後2 次施用第二級毒品罪、10次普通竊盜罪、
    攜帶兇器竊盜罪、侵占遺失物罪，及不正利用自動付款設備
    罪間，均有時間之間隔，且犯意各別，行為互殊，均應予分
    論併罰。又被告有附件1 、2 起訴書犯罪事實欄所載之犯罪
    科刑及執行情形，有臺灣高等法院被告前案紀錄表存卷可參
    ，其受有期徒刑之執行完畢後，5 年以內故意再犯本案有期
    徒刑以上之罪，係屬累犯，應依刑法第47條第1 項規定，加
    重其刑。爰審酌被告素行，其非法施用足以導致精神障礙及
    生命危險之成癮性化學合成藥物，所為對個人身心戕害程度
    ；復僅為個人需求，不思自力賺取，竟以竊取他人財物方式
    滿足己身欲望，本案所得財物之價值，對被害人等造成之損
    害；又因一時貪念，臨時起意將被害人所遺失之財物據為己
    有，致被害人受有損害，兼衡被告生活狀況、品行、智識程
    度、犯罪之動機、目的、手段、所生危害，迄未與被害人等
    成立和解，賠償損失，及犯後坦承犯行，態度良好，暨檢察
    官具體求刑等一切情狀，分別量處如主文所示之刑，並就罰
    金部分諭知易服勞役之折算標準，及有期徒刑部分定其應執
    行之刑。扣案之第二級毒品甲基安非他命1 包（毛重0.9260
    公克，淨重0.6460公克，驗餘重0.6458公克），及殘渣袋 2
    包（內含第二級毒品甲基安非他命殘渣），均為違禁物，依
    現行檢驗方式乃以刮除方式為之，包裝袋上仍會摻殘若干毒
    品無法分離，故應依毒品危害防制條例第18條第1 項前段規
    定均宣告沒收銷燬。另扣案之玻璃球1 個、吸食器1 組、鑰
    匙6 支，為供被告施用第二級毒品甲基安非他命，及犯普通
    竊盜罪所用之物，屬被告所有，業據其供陳在卷，應依刑法
    第38條第1 項第2 款規定均諭知沒收。至被告自備以犯加重
    竊盜罪所用之螺絲起子1 支，未據扣案，復無證據證明現尚
    存在，為免執行困難，本院不併予宣告沒收，附此敘明。
據上論斷，應依刑事訴訟法第273條之1第1項、第299條第1 項前
段、第310條之2、第454條第2項，毒品危害防制條例第10 條第2
項、第18條第1項前段，刑法第11條、第320條第1項、第321條第
1 項第3 款、第337 條、第339 條之2 第1 項、第47條第1 項、
第42條第3 項、第38條第1 項第2 款、第51條第5 款、第10款，
判決如主文。
本案經檢察官柯木聯到庭執行職務
中    華    民    國   100    年    11    月    29    日
                  刑事第二十庭    法  官  詹慶堂
以上正本證明與原本無異。
如不服本判決應於收受送達後10日內向本院提出上訴書狀，並應
敘述具體理由；其未敘述上訴理由者，應於上訴期間屆滿後20日
內向本院補提理由書（均須按他造當事人之人數附繕本）「切勿
逕送上級法院」。
                                  書記官  蔡易霖
中    華    民    國   100    年    11    月    29    日
附錄本案所犯法條全文：
毒品危害防制條例第10條
施用第一級毒品者，處 6 月以上 5 年以下有期徒刑。
施用第二級毒品者，處 3 年以下有期徒刑。
刑法第320條
意圖為自己或第三人不法之所有，而竊取他人之動產者，為竊盜
罪，處5  年以下有期徒刑、拘役或 5 百元以下罰金。
意圖為自己或第三人不法之利益，而竊佔他人之不動產者，依前
項之規定處斷。
前二項之未遂犯罰之。
刑法第321條
犯竊盜罪而有下列情形之一者，處6月以上、5年以下有期徒刑，
得併科新臺幣10萬元以下罰金：
一、侵入住宅或有人居住之建築物、船艦或隱匿其內而犯之者。
二、毀越門扇、牆垣或其他安全設備而犯之者。
三、攜帶兇器而犯之者。
四、結夥三人以上而犯之者。
五、乘火災、水災或其他災害之際而犯之者。
六、在車站、埠頭、航空站或其他供水、陸、空公眾運輸之舟、
    車、航空機內而犯之者。
前項之未遂犯罰之。
刑法第337條
意圖為自己或第三人不法之所有，而侵佔遺失物、漂流物或其他
離本人所持有之物者，處 5 百元以下罰金。
刑法第339條之2
意圖為自己或第三人不法之所有，以不正方法由自動付款設備取
得他人之物者，處 3 年以下有期徒刑、拘役或 1 萬元以下罰金
。
以前項方法得財產上不法之利益或使第三人得之者，亦同。